# 请教陈版主：同控合并，留存收益不能全额恢复，导致股东权益变动表不平

提问人：xiaolu66 时间：2023-03-29 10:18:46
同一控制下企业合并，当留存收益不能全额恢复时，会导致年初未分配利润+本年净利润≠年末未分配利润的情况（假设不用提取盈余公积和分配股利等），这样会导致所有者权益变动表没法填平，上年末余额中的未分配利润是追溯后的，再加上本年综合收益总额的增加≠本年末未分配利润，这种情况该如何处理，请陈老师指导，谢谢！

回答人：chenyiwei
无论如何，同一控制下合并应优先考虑保证被合并方留存收益的全额恢复（即使这样做会导致合并报表层面的资本公积出现负数），否则报表的基本勾稽关系会被破坏。
合并报表层面的资本公积负数，实际上反映的是合并方向被合并方原股东支付的对价超出了该原股东对被合并方此前的资本性投入金额，实质上是合并方对最终控制方的一项资本分配行为。